【裁判字號】    97,簡上,522
【裁判日期】    970630
【裁判案由】    竊盜
【裁判全文】
臺灣板橋地方法院刑事判決             97年度簡上字第522號
上  訴  人
即  被  告  乙○○
選任辯護人  張寧洲律師
上列上訴人因竊盜案件，不服本院97年度簡字第1065號中華民國
97年2 月22日第一審判決（聲請案號：96年度偵字第28488 號）
，提起上訴，本院管轄之第二審合議庭判決如下：
    主  文
上訴駁回。
乙○○緩刑貳年。
    事實及理由
一、本案經本院審理結果，認第一審以被告乙○○所為係犯刑法
    第320 條第1 項之竊盜罪，判處罰金新臺幣（下同）6 千元
    ，如服勞役，以1 千元折算1 日，其認事用法均無違誤，量
    刑亦屬適當，應予維持，並引用第一審簡易判決書所載之事
    實、證據及理由（如附件）。
二、上訴人即被告乙○○上訴意旨略以：被告已賠償被害人損失
    ，並與被害人甲○○成立和解，請撤銷原判決，從輕量刑並
    給予緩刑等語。
三、原審所認定被告乙○○竊盜之犯罪事實，迭據被告於警詢、
    偵訊及本院審理時坦承不諱，核與被害人甲○○（聲請簡易
    判決處刑書誤植為林淑華）於警詢時之指述情節相符，並有
    贓物認領保管單1 紙、監視錄影器翻拍照片3 幀附卷可稽，
    事證至為明確。原審引用刑法第320 條第1 項、第42條第3
    項、刑法施行法第1 條之1 ，並審酌被告並無前科、其犯罪
    之動機、目的、手段、所竊取之財物數量及犯後坦承犯行等
    一切情狀，判處罰金6 千元，並諭知如服勞役之折算標準，
    其認事用法均無違誤，量刑亦屬適當。被告執持前詞，提起
    本件上訴，經核為無理由，應予駁回。惟查：被告前未曾因
    故意犯罪受有期徒刑以上刑之宣告，有臺灣高等法院被告全
    國前案紀錄表在卷可考，其因一時失慮，致罹刑章，嗣已與
    被害人甲○○成立和解，並賠償8 千元，犯罪後之態度尚佳
    ，併考量被害人亦具函請求給予被告緩刑機會，因認原審對
    被告所宣告之刑，以暫不執行為適當，爰諭知緩刑2 年，以
    勵自新。
據上論斷，應依刑事訴訟法第455 條之1 第1 項、第3 項、第36
8 條、第373 條，刑法第74條第1 項第1 款，判決如主文。
本案經檢察官謝岳龍到庭執行職務。
中    華    民    國    97    年    6     月    30    日
                  刑事第十五庭  審判長法  官  陳鴻清
                                      法  官  張兆光
                                      法  官  朱嘉川
以上正本證明與原本無異。
不得上訴。
                                      書記官  陳聖儒
中    華    民    國    97    年    7     月    3     日
附錄本案論罪科刑法條全文：
中華民國刑法第320條：
意圖為自己或第三人不法之所有，而竊取他人之動產者，為竊盜
罪，處5 年以下有期徒刑、拘役或5 百元以下罰金。
意圖為自己或第三人不法之利益，而竊佔他人之不動產者，依前
項之規定處斷。
前二項之未遂犯罰之。


司法院資訊處製作；財團法人民間司法改革基金會備份。
